臺灣高雄地方法院刑事判決　　　　　　　　　　　　九十三年度訴字第一四號
　　公　訴　人　臺灣高雄地方法院檢察署檢察官
　　被　　　告　乙○○
右列被告因違反毒品危害防制條例案件，經檢察官提起公訴（九十三年度毒偵字第二
三三九號），嗣因被告就被訴事實為有罪之陳述，經本院告知簡式審判程序意旨，並
聽取公訴人及被告之意見後，本院合議庭裁定由受命法官獨任依簡式審判程序審理，
判決如左：
    主  文
乙○○施用第一級毒品，累犯，處有期徒刑玖月。
    事  實
一、乙○○前因違反毒品危害防制條例案件，經本院於民國八十九年十一月三十日以
    八十九年度訴字第二六二六號判處有期徒刑八月，並已確定，於九十年九月十六
    日入監執行，嗣於九十一年五月十五日執行完畢（構成累犯）。又乙○○於八十
    七年間因施用毒品案件，經台灣台南地方法院以八十七年度毒聲字第四三五號裁
    定送觀察、勒戒後，認無繼續施用毒品之傾向，另由台灣台南地方法院檢察署檢
    察官於八十七年十月九日以八十七年度偵字第八五四三號為不起訴處分確定，復
    於八十九年間因施用毒品案件，經本院以八十九年度毒聲字第六七一一號裁定送
    觀察、勒戒後，認有繼續施用毒品之傾向，再以八十九年度毒聲字第七二四三號
    裁定令入戒治處所施以強制戒治，嗣經停止戒治並付保護管束，於九十年九月十
    四日強制戒治期滿釋放。詎其仍無法戒除毒癮，竟基於施用第一級毒品海洛因之
    犯意，於上開強制戒治執行完畢釋放後之五年內即於九十三年二月二十九日晚間
    八、九時許，在高雄縣茄萣鄉賜福宮之公廁內，以針筒注射海洛因之方式，施用
    第一級毒品海洛因乙次。嗣於同年三月一日下午三時四十五分許，在台南市○區
    ○○路四一五號「雅民西藥房」前，因形跡可疑為警攔檢查獲，經採集其尿液送
    驗後呈嗎啡陽性反應，始知悉上情。
二、案經台南市警察局第六分局報請台灣台南地方法院檢察署呈請台灣高等法院檢察
    署檢察長核轉台灣高雄地方法院檢察署檢察官偵查起訴。
    理  由
壹、程序方面：
    按本件被告乙○○所犯係死刑、無期徒刑、最輕本刑為三年以上有期徒刑以外之
    罪，其於準備程序就前揭被訴事實為有罪之陳述，經受命法官告知簡式審判程序
    之旨，並聽取其與公訴人之意見後，本院認無不得或不宜改依簡式審判程序進行
    之處，爰依刑事訴訟法第二百七十三條之一第一項、第二百八十四條之一，裁定
    本件由受命法官獨任進行簡式審判程序，合先敘明。
貳、實體方面：
一、訊據被告對於右揭犯罪事實均坦承不諱，又被告於九十三年三月一日為警查獲後
    所採集之尿液，經送驗結果確呈嗎啡陽性反應，此有台南市衛生局九十三年三月
    十七日南市衛驗字第九三０二六０號檢驗成績書乙份在卷可佐，是被告自白與事
    實相符，應堪採為論罪之依據，則被告施用第一級毒品海洛因之犯行，洵堪認定
    。此外，被告前因施用毒品案件，經台灣台南地方法院以八十七年度毒聲字第四
    三五號裁定送觀察、勒戒後，認無繼續施用毒品之傾向，另由台灣台南地方法院
    檢察署檢察官於八十七年十月九日以八十七年度偵字第八五四三號為不起訴處分
    確定，復因施用毒品案件，經本院以八十九年度毒聲字第六七一一號裁定送觀察
    、勒戒後，認有繼續施用毒品之傾向，再以八十九年度毒聲字第七二四三號裁定
    令入戒治處所施以強制戒治，嗣經停止戒治並付保護管束，於九十年九月十四日
    強制戒治期滿釋放之事實，有本院被告院內索引卡紀錄表、臺灣高等法院被告全
    國前案紀錄表及臺灣高雄地方法院檢察署刑案資料查註紀錄表各乙份在卷可按，
    是被告於涉犯本案之前，業曾二犯施用毒品，於強制戒治執行完畢釋放後，五年
    內再犯本件施用毒品之罪，自應依法論科。
二、按毒品危害防制條例係於九十二年七月九日修正公布，而於九十三年一月九日正
    式施行，本件被告係於毒品危害防制條例修正施行後之九十三年二月二十九日犯
    施用毒品之罪，並於九十三年六月九日繫屬本院，有本院收文印戳章在卷可按，
    故應依修正後毒品危害防制條例之相關規定處理。查被告前曾二犯施用毒品，於
    前揭強制戒治執行完畢釋放後之五年內，再犯本件施用毒品之罪，業已合於修正
    後毒品危害防制條例第二十三條第二項所規定「於強制戒治執行完畢釋放後，五
    年內再犯施用毒品之罪」之起訴要件，自應依法追訴審判。
三、次按海洛因係屬毒品危害防制條例第二條第二項第一款所規定之第一級毒品。是
    核被告所為，係犯毒品危害防制條例第十條第一項之施用第一級毒品罪。被告持
    有第一級毒品，復進而施用，其持有第一級毒品之低度行為，為施用第一級毒品
    之高度行為所吸收，不另論罪。又被告前因違反毒品危害防制條例案件，經本院
    於八十九年十一月三十日以八十九年度訴字第二六二六號判處有期徒刑八月，並
    已確定，於九十年九月十六日入監執行，甫於九十一年五月十五日執行完畢，有
    上開前科資料可查，其受有期徒刑執行完畢，於五年以內再犯本件最重本刑為有
    期徒刑以上之罪，為累犯，應依刑法第四十七條之規定，加重其刑。爰審酌被告
    有多次施用毒品紀錄，素行不良，前因施用毒品案件，於九十年九月十四日經強
    制戒治執行完畢釋放後，竟於短期內再犯本件施用毒品犯行，足見其惡習已深，
    且戒絕毒癮之意志不堅，未能體悟施用毒品對自己、家人造成之傷害及社會之負
    擔，自屬可議；惟念其於犯後態度良好，並能坦承犯行及施用毒品本質上係屬戕
    害自身健康之行為，尚未直接危害他人，反社會性之程度應屬較低等一切情狀，
    酌情量處如主文所示之刑，以資懲儆。
據上論斷，應依刑事訴訟法第二百七十三條之一第一項、第二百八十四條之一、第二
百九十九條第一項前段，毒品危害防制條例第十條第一項，刑法第十一條、第四十七
條，判決如主文。
本案經檢察官甲○○到庭執行職務。
中      華      民      國    九十三    年      八      月    三十一    日
                              臺灣高雄地方法院刑事第十二庭
                                  法  官  鍾素鳳
右正本證明與原本無異。
如不服本判決，應於判決送達後十日內，向本院提出上訴狀。
                                  書記官  陳瓊芳
中      華      民      國    九十三    年      八      月    三十一    日
附錄本判決論罪之法條：
毒品危害防制條例第十條
    施用第一級毒品者，處六月以上五年以下有期徒刑。
    施用第二級毒品者，處三年以下有期徒刑。
